臺灣高等法院高雄分院刑事判決　　　　95年度上訴字第2099號
上　訴　人　臺灣高雄地方法院檢察署檢察官
被　　　告　甲○○（原名別慶台）
　　　　　　　　　　　　（現於臺灣高雄看守所羈押中）
選任辯護人　徐豐益　律師
　　　　　　曾慶雲　律師
被　　　告　乙○○
上　一　人
指定辯護人　陳富勇　律師
上列上訴人因被告等違反毒品危害防制條例案件，不服臺灣高雄
地方法院93年度重訴字第127 號中華民國95年10月23日第一審判
決（起訴案號：臺灣高雄地方法院檢察署93年度偵字第1678號、
第16873 號、第18405 號），及移送併案審理（臺灣雲林地方法
院檢察署93年度偵字第3724號），提起上訴，本院判決如下：
    主  文
原判決關於甲○○被訴持有第一級毒品部分撤銷，發回臺灣高雄
地方法院。
其餘上訴駁回（乙○○無罪部分）。
    理  由
甲、被告甲○○被訴持有第一級毒品部分：
一、公訴意旨略以：被告甲○○基於持有第一級毒品海洛因之犯
    意，於93年8 月24日在臺灣高雄看守所內持有第一級毒品海
    洛因（淨重0.75公克、空包裝重0.67公克），嗣為管理員在
    其身上當場查獲，始知上情，因認被告甲○○涉有毒品危害
    防制條例第11條第1 項之持有第一級毒品罪嫌云云。
二、原判決略以：(一)被告甲○○坦承於93年8 月24日由臺灣高雄
    看守所之管理員所查獲之海洛因，係其自己要施用的，且自
    93年初起開始施用至8 月23日為警查獲時，海洛因、安非他
    命都有施用等語，而被告雖於93年8 月24日經檢察官訊問後
    ，檢察官即向本院聲請觀察、勒戒，惟經本院以別無其他事
    證可資佐證，不得僅憑被告自白認定被告確有施用毒品之犯
    行為由，予以裁定駁回在案，有本院93年8 月24日以93年度
    毒聲字第1695號裁定附卷可稽，然被告在調查局查獲之前即
    已持有扣案之海洛因，此部份之事實，顯然為本院93年度毒
    聲字第1695號案件所未及知而未予審酌。(二)是就被告有無施
    用第一級毒品海洛因之犯行，依卷證資料所示，除被告先後
    於檢察官、法官面前之自白外，尚有扣得第一級毒品海洛因
    1 包，並有法務部調查局調科壹字第220018110 號鑑定通知
    書在卷可佐，可見被告確有施用第一級毒品海洛因之犯行，
    其持有毒品之部分，應為高度之施用行為所吸收，不另論罪
    ；被告復前未曾因施用毒品案件，經法院裁定觀察、勒戒之
    程序，有臺灣高等法院被告全國前案紀錄表附卷可稽，而認
    本件自應由檢察官另行聲請裁定令被告入勒戒處所觀察、勒
    戒，方為適法，檢察官逕行提起公訴即屬起訴程序違背規定
    ，而諭知被告被訴持有第一級毒品部分公訴不受理。
三、按第二審法院認為上訴有理由，或上訴雖無理由，而原判決
    不當或違法者，應將原審判決經上訴之部分撤銷，就該案件
    自為判決，但因原審判決諭知管轄錯誤、免訴、不受理係不
    當而撤銷之者，得以判決將該案件發回原審法院，刑事訴訟
    法第369 條第1 項定有明文。
四、公訴人上訴意旨以：被告甲○○固於93年8 月24日、93年9
    月16日在偵查中供稱：施用第一級毒品海洛因等語，然嗣後
    又改稱：「（為何身上有海洛因？）我不知道我身上為何有
    那包東西，我23日出門時就穿我朋友阿陸的西裝褲，我不知
    道其真名，年約40歲，住在左營翠華路過哈囉市場，詳細住
    址我不知道。」、「（本身有無施用第一級毒品、第二級毒
    品的習慣？）沒有。」、「（你被送到看守所時是否於你褲
    子口袋發現1 包海洛因？）有，那條褲子是我朋友的，我也
    不知道口袋裡面有那包海洛因。」、「（你穿的那條褲子何
    處來的？）因為當時我住在朋友家，就穿他的褲子出門。」
    等語（見原審93年12月22日訊問筆錄、95年8 月24日審判筆
    錄），是被告甲○○是否施用第一級毒品海洛因，前後供述
    不一，是原判決採信被告供述施用第一級毒品海洛因之自白
    ，而諭知持有第一級毒品海洛因部分公訴不受理，尚難折服
    云云。
五、經查：
（一）被告甲○○於93年8 月24日，在臺灣高雄看守所內，管理
      員在其身上當場查獲疑似第一級毒品海洛因之白色粉末1
      包，而該包白色粉末送請法務部調查局鑑定結果，含海洛
      因成分，淨重0.75公克、空包裝重0.67公克，有法務部調
      查局調科壹字第220018110 號鑑定通知書1 份在卷可佐，
      可見被告甲○○確有持有第一級毒品海洛因無誤。
（二）被告甲○○所持有之該包海洛因，究竟為何人所有？被告
      先後之供詞不一，已詳前所述，然於本院96年1 月22日審
      理時則坦承持有海洛因，請求以簡易判決處刑等語（見本
      院該次筆錄第11頁、第13頁），足見被告甲○○應有持有
      第一級毒品海洛因無訛。
（三）被告甲○○雖於93年8 月24日、93年9 月16日在偵查中供
      稱：施用第一級毒品海洛因等語，然嗣後又翻異前詞，且
      並未採取被告甲○○之尿液送驗，故被告甲○○雖有上開
      持有第一級毒品海洛因之行為，但不得因而推定被告即有
      施用第一級毒品海洛因之犯行，何況原審法院曾以別無其
      他事證可資佐證，不得僅憑被告自白認定被告確有施用毒
      品之犯行為由，予以裁定駁回在案，有原審法院93年8 月
      24日以93年度毒聲字第1695號裁定附卷可稽。
六、綜上所述，本件被告甲○○是否有施用第一級毒品海洛因之
    犯行，有再予研求及斟酌之處。原判決關於被告甲○○持有
    第一級毒品海洛因部分，未予詳查，遽為不受理之諭知，尚
    有未洽。檢察官上訴，執此指摘原判決該部分不當，為有理
    由，自應由本院將原判決該部分予以撤銷，並發回原審法院
    更為審理，另為適法判決。
乙、被告乙○○被訴共同製造第二級毒品部分：
一、公訴意旨略以：被告乙○○自93年8 月17日起至同年月19日
    止，以每日新台幣（下同）2,000 元之代價受僱於被告甲○
    ○（被訴製造第二級毒品甲基安非他命部分經原審判處有期
    徒刑7 年10月，撤回上訴而告確定）共同基於製造第二級毒
    品甲基安非他命之犯意聯絡及行為分擔，由被告甲○○向不
    知情之林國忠承租高雄市○○區○○街333 之1 號廢棄之汽
    車修護廠作為製造第二級毒品甲基安非他命之場所，其負責
    製造甲基安非他命之主要工作，被告乙○○則協助看管製造
    現場及從事搬運製造甲基安非他命相關原料、機具之工作。
    嗣於同年8 月23日15時40分許，被告乙○○因身體不適而在
    高雄市高雄榮民總醫院急診室就診時，為調查局人員循線拘
    捕，並在高雄市○○區○○街333 之1 號扣得附表一、二、
    三所示之物，因認被告乙○○涉有毒品危害防制條例第4 條
    第2 項之製造第二級毒品罪嫌云云。
二、按犯罪事實應依證據認定之，無證據不得認定犯罪事實；不
    能證明被告犯罪者，應諭知無罪之判決，刑事訴訟法第154
    條第2 項、第301 條第1 項分別定有明文。又刑事訴訟法上
    所謂認定犯罪事實之證據，係指足以認定被告確有犯罪行為
    之積極證據而言，如未能發現有相當證據或證據不足以證明
    ，自不能以推測或擬制之方法以為裁判基礎，而認定不利於
    被告之事實，需依積極證據，苟積極證據不足為不利被告之
    認定時，即應為有利於被告之認定，更不必有何有利之證據
    ；所謂「積極證據足以為不利被告事實之認定」，係指據為
    訴訟上證明之全盤證據資料，在客觀上已達於通常一般之人
    均不致於有所懷疑、而得確信被告確曾犯罪之程度；若未達
    到此一程度，而有合理之懷疑存在時，即無從為有罪之確信
    。而訴訟上所得之全盤證據資料，固不以直接證據為限，間
    接證據亦應包含在內，惟採用間接證據時，必其所成立之證
    據，在直接關係上，雖僅足以證明他項事實，而由此他項事
    實，本於事理之作用足以證明待證事實者，方為合法，若憑
    空之推想，並非得採為證據資料之間接證據，最高法院29年
    上字第3105號、40年臺上字第89號、30年上字第816 號及32
    年上字第67號、76年臺上字第4986號判例均分別明揭斯旨，
    足資參酌。尚且，刑事訴訟法第161 條已於91年2 月8 日修
    正公布，其第1 項規定：檢察官就被告犯罪事實，應負舉證
    責任，並指出證明之方法。因此，檢察官對於起訴之犯罪事
    實，應負提出證據及說服之實質舉證責任。倘其所提出之證
    據，不足為被告有罪之積極證明，或其指出證明之方法，無
    從說服法院以形成被告有罪之心證，基於無罪推定之原則，
    自應為被告無罪判決之諭知，最高法院92年台上字第128 號
    判例明揭此旨。申言之，刑事訴訟制度受「倘有懷疑，則從
    被告之利益為解釋」、「被告應被推定為無罪」原則所支配
    ，故得為訴訟上證明者，無論為直接或間接證據，須客觀上
    於吾人一般社會生活經驗均不致有所懷疑，而達於確信之程
    度者，且除認定被告犯罪之外，無從本於同一事證為其他有
    利於被告之合理推斷，始可以之為不利之認定，倘其證明尚
    未達於確信之程度，而有合理可疑存在時，即難據為被告有
    罪之認定。
三、本件公訴人認被告乙○○共同涉犯毒品危害防制條例第4 條
    第2 項之製造第二級毒品罪嫌，無非係以前揭犯罪事實，業
    據共同被告甲○○於調查中所為不利於被告乙○○之自白，
    為其論據。
四、訊據被告乙○○固坦承於上開時、地，曾以每日2,000 元之
    代價，受僱於被告甲○○擔任看管物品、搬運東西等工作，
    然堅決否認有何製造第二級毒品之犯行，辯稱：我不認識綽
    號「阿宗」之人，也不知道甲○○是在製造安非他命等語。
五、經查：
（一）證人即共同被告甲○○於原審94年5 月18日審理時結證稱
      ：「（你是否有僱用乙○○？）有的，他來做3 天，但不
      習慣就沒有做了。」、「（你僱用乙○○的工作內容為何
      ？）我沒有告訴他工作內容，但有請他幫我搬東西及開車
      。」、「（你請乙○○幫你搬何物？）塑膠桶及一些笨重
      的東西如提水等。」、「（乙○○有無去被查獲的地點？
      ）有，他有開車及幫我搬東西進去。」、「（乙○○於做
      三天期間，是否人都在被查獲地點？）沒有，只有搬東西
      去的時候才在那裡。」、「（你有無跟乙○○說你是在製
      造安非他命？）沒有。」、「（乙○○有無參與製造安非
      他命的事情？）沒有，他不會也不懂。」、「（乙○○是
      否曾幫你搬運過原料及你所製造出來的東西？）沒有。」
      、「（你叫乙○○搬塑膠桶時，塑膠桶裡有無裝東西？）
      有，是裝氯仿及丙酮。」、「（你有無叫乙○○要小心搬
      運？）有的。」、「（乙○○去過被查獲地點幾次？）一
      次，是搬東西進去。」、「（乙○○有無到過你製造安非
      他命的地點？）有的，是把東西放著就走了，沒有停留。
      」、「（你製造安非他命的地點是否有一股奇怪的味道？
      ）沒有，只有在製造第一道過程中才會有味道，第二道就
      沒有了。」、「（你有無跟乙○○說這些東西不小心潑出
      來要如何處理？）我叫他要小心一點。」、「（你有無叫
      乙○○搬已經製好的各階段的半成品？）沒有。」、「（
      你是否曾經叫乙○○開車載你去買東西，買幾次？）有的
      ，1 次。」、「（乙○○有無參與製造安非他命？）沒有
      。」、「（你有無跟乙○○說你是在製造什麼的？）沒有
      ，他也沒有問我。」等語（見原審卷(一)第232 頁至第239
      頁），足見被告乙○○確實並不知悉被告甲○○於為警查
      獲之地點，從事甲基安非他命第二階段以後之製程等情。
（二）被告乙○○以往並無任何有關毒品之前科，有臺灣高等法
      院被告全國前案紀錄表、本院院內索引卡紀錄表、臺灣高
      雄地方法院檢察署刑案資料查註紀錄表附卷可稽，其對於
      毒品之外觀或製作毒品之流程毫無認識，尚非與情理有違
      ，是本案尚無積極證據證明被告乙○○涉有製造第二級毒
      品之犯行。
（三）共同被告甲○○固於93年9 月2 日在法務部調查局南部地
      區機動工作組證稱：「阿凱」即乙○○係「阿宗」派來監
      視伊的，並於93年8 月17、18日左右，加入協助製造安非
      他命之工作等語（見臺灣高雄地方法院檢察署93年度偵字
      第16873 號卷第67頁）。然自當次調查筆錄之後，被告甲
      ○○迭於偵查中、原審及本院審理時，均明確表明被告乙
      ○○對於其製造第二級毒品乙節，完全不知情，且被告乙
      ○○所擔任者亦僅為搬運物品或開車等工作，顯見，被告
      甲○○於原審以證人身分具結證述：「（為何於93年9 月
      2 日之調查筆錄這樣說？）當時我就發現記載錯誤，要求
      更正，但員警表示沒有關係。」等語（見原審卷(一)第234
      頁），尚非無稽。再者，憲法第16條保障人民之訴訟權，
      就刑事被告而言，包含其在訴訟上應享有充分之防禦權。
      刑事被告詰問證人之權利，即屬該等權利之一，且屬憲法
      第8 條第1 項規定「非由法院依法定程序不得審問處罰」
      之正當法律程序所保障之權利。為確保被告對證人之詰問
      權，證人於審判中，應依法定程序，到場具結陳述，並接
      受被告之詰問，其陳述始得作為認定被告犯罪事實之判斷
      依據。刑事審判上之共同被告，係為求訴訟經濟等原因，
      由檢察官或自訴人合併或追加起訴，或由法院合併審判所
      形成，其間各別被告及犯罪事實仍獨立存在。故共同被告
      對其他共同被告之案件而言，為被告以外之第三人，本質
      上屬於證人，自不能因案件合併關係而影響其他被告原享
      有之上開憲法上權利（司法院大法官會議第582 號解釋意
      旨參考）。亦即不得逕以共同被告不利於己之陳述採為其
      他共同被告犯罪（事實認定）之證據，仍應以證人身分傳
      訊該共同被告，令其具結並使本案被告得有交互詰問之機
      會，始得以其證言資為本案被告不利之證據。本件共同被
      告甲○○於調查局之陳述，乃被告以外之人於審判外之陳
      述，本應受傳聞法則之排除，固得以刑事訴訟法第159 條
      之5 之規定，而認有證據能力；然倘認偵查中、審判中之
      共同被告未經以證人身分具結後之陳述，即不得作為證據
      ，而於調查局之證述因無具結問題，反因此得具有作為證
      據之適格，顯有輕重失衡之譏。是本院認被告甲○○於原
      審審理時之證述，既經簽名具結，以擔保其證言之可信性
      及憑信性，復經法院公開審理以交互詰問為之，符合正當
      法律程序，以踐履保障被告應有之對質詰問權，其真實性
      自較調查局之陳述為高。
（四）本院函請法務部調查局中部地區機動工作組檢送有關乙○
      ○0000000000號行動電話之監聽譯文過院參辦，其中被告
      乙○○與友人之對話，雖有「A ：被他搞到快發瘋，每天
      早上8 點回去，中午12點報到，每此都等到晚上才做，不
      知道在拖什麼」、「B ：要完了，努力一點」、「短訊內
      容：…被老頭超死了，真想兩個八掌下去…」、「A ：阿
      凱稍微趕一下吧」、「B ：好」、「因為還有別人在搬東
      西啊」、「A ：有什麼事嗎？『場子有事情』」、「B ：
      對啊！我被跟！（指「跟監」）」、「A ：你怎麼知道你
      被跟？」、「B ：有發現」、「A ：什麼時候的事？」、
      「B ：今天」、「A ：跟你跟到場子？」、「B ：對啊！
      從『果貿』跟，而且還滿遠的，我出發很久他才跟到！」
      、「你有無跟『堂主』（指：四海幫莊主劉萬興）說？」
      、「B ：有啊」、「A ：阿凱，我是『別嫂』，大哥出了
      什麼事你知道嗎？」、「B ：我不知道」、「A ：你今天
      有沒有與大哥聯絡？」、「B ：我沒有，我在醫院，我跟
      警察在一起」、「A ：你出了什麼狀況嗎？是跟大哥…」
      、「B ：我不知道！」云云，有該監聽譯文在本院卷第
      117 頁至第149 頁足憑，但被告乙○○於本院審理時則供
      稱：「（根據通聯紀錄，曾經與郭展銓說被他搞到被發瘋
      等語，郭展銓回答說要完了，努力一點，…等語，是否有
      和郭展銓有此對話？）（提示乙○○與郭展銓之通聯紀錄
      第13頁並告以要旨）是有此對話，但是那是我和他聊天的
      內容，有時候是談工作的事情，有的時候是聊天。」、「
      （你所說的工作是什麼？）我當時作很多工作，有幫被告
      搬東西、顧賭場，有做殯葬業，我的工作很多，而且我每
      天都是下午出門，因為顧賭場等工作就是晚上的工作，所
      以會有這樣的對話，我去被告甲○○那裡工作的時候，就
      是要等到他說好了才可以搬，所以我會跟他說這樣的話。
      」、「（就同譯文第21頁所示與你女友的對話中，所說的
      『二個字』等語，還有通知你的女友要小心，所指為何？
      當時是否已經被查獲？）因為當時我有在賭場內幫忙，那
      好像是我叫我女友聯絡某人。」、「『妖姬』是何人？）
      我不知道他的本名，我只知道綽號。」、「（是否當時甲
      ○○和你開車時為警查獲，所以要通知別人？）當時沒有
      被查獲，因為我有在不同賭場打工，所以就跑來跑去，我
      當時也不知道甲○○在做什麼。」、「（與郭展銓曾經有
      對話，說你被跟監了，是否有說此話？）應該有說，因為
      他在賭場都是和我在一起，我和他都是在我家附近的賭場
      ，但是場子不固定，因為我以為我有被跟到，所以我有跟
      他說。」、「（既然有在甲○○處工作，為何又去看賭場
      ？賭場是何人主持？）因為我在甲○○處，都是在等待，
      要等到甲○○說有事情做才做，賭場是由一名叫做「阿坤
      」的人主持，但是我不知道他的名字。」、「（所提示譯
      文是否是你和郭展銓的對話？）（提示並告以要旨）應該
      是，但是『四海幫堂主』部分的內容可能是錯誤的，我說
      的場主，不是堂主。」、「（為何發現有被跟監？所顧賭
      場有無被查獲？）因為我顧場子時很小心，所以我有注意
      ，但我顧的場子沒有被查到。」等語（見本院96年1 月22
      日審判筆錄第8 頁至第10頁），綜合上開監聽譯文之內容
      ，以及被告乙○○於本院之供詞，尚難認定被告乙○○有
      參與被告甲○○製造第二級毒品甲基安非他命之犯行。
（五）綜上所述，本件僅有共同被告甲○○於警詢中不利於被告
      乙○○之證述，且其不利於被告乙○○之部分，尚無其他
      補強證據足資佐證，亦無特別可信之處，復與共同被告甲
      ○○於原審審理中之證述相左，此部份檢察官所舉之證據
      ，在客觀上顯未達於通常一般之人均不致有所懷疑、而得
      確信被告確曾犯罪之程度，其有合理之懷疑存在時，即無
      從使本院形成有罪之確信；此外，復查無其他積極證據足
      認被告乙○○有何製造第二級毒品之犯行，不能證明被告
      乙○○犯罪，揆諸首揭法律條文及判例意旨，自應諭知被
      告乙○○無罪之判決。
六、原判決就被告乙○○部分，以不能證明被告乙○○犯共同製
    造第二級毒品甲基安非他命罪，而為被告乙○○無罪之諭知
    ，經核並無違誤。檢察官上訴意旨，猶執前詞，指摘原判決
    該部分不當，為無理由，應予駁回。
丙、被告甲○○被訴製造第二級毒品甲基安非他命部分經原審判
    處有期徒刑7 年10月，撤回上訴而告確定，核此敘明。
據上論結，應依刑事訴訟法第369 條第1 項但書、第368 條，判
決如主文。
本案經檢察官陳建年到庭執行職務。
中　　華　　民　　國　　96　　年　　2 　　月　　5 　　日
                  刑事第二庭  審判長法  官  林正雄
                                    法  官  陳啟造
                                    法  官  黃壽燕
以上正本證明與原本無異。
被告乙○○部分，檢察官如不服本判決應於收受本判決後10日內
向本院提出上訴書狀，其未敘述上訴理由者，並得於提起上訴後
10 日 內向本院補提理由書狀（均須按他造當事人之人數附繕本
）「切勿逕送上級法院」。
被告不得上訴。
中　　華　　民　　國　　96　　年　　2 　　月　　5 　　日
                                    書記官  梁雅華
附表一
┌──┬──────┬───┬─────────────────────┐
│編號│  名    稱  │數 量 │    備           註                       │
├──┼──────┼───┼─────────────────────┤
│一  │甲基安非他命│350   │經檢驗結果含甲基安非他命成分，淨重約350 公│
│    │結晶體      │公克  │克，純度21 .95% ，純質淨重約77公克。（法務│
│    │            │      │部調查局檢驗通知書，調科壹字第00000000000 │
│    │            │      │號）。                                    │
├──┼──────┼───┼─────────────────────┤
│二  │甲基安非他命│9.1   │經檢驗結果含甲基安非他命成分，淨重約9100公│
│    │結晶體      │公斤  │克，純度92.89%，純質淨重約8453公克。（法務│
│    │            │      │部調查局檢驗通知書，調科壹字第00000000000 │
│    │            │      │號）。                                    │
├──┼──────┼───┼─────────────────────┤
│三  │甲基安非他命│50公克│經檢驗結果含甲基安非他命成分，淨重約50公克│
│    │結晶體（起訴│      │，純度28.44%，純質淨重約14公克。（法務部調│
│    │書誤認為氯假│      │查局檢驗通知書，調科壹字第00000000000 號）│
│    │麻黃素）    │      │。                                        │
├──┼──────┼───┼─────────────────────┤
│四  │甲基安非他命│5.2   │經檢驗結果含甲基安非他命成分，淨重約5200公│
│    │液態半成品  │公斤  │克。（法務部調查局檢驗通知書，調科壹字第09│
│    │            │      │000000000 號）。                          │
├──┼──────┼───┼─────────────────────┤
│五  │甲基安非他命│5.2公 │經檢驗結果含甲基安非他命成分，淨重約5200公│
│    │水溶液      │斤    │克。（法務部調查局檢驗通知書，調科壹字第09│
│    │            │      │000000000 號）。                          │
├──┼──────┼───┼─────────────────────┤
│六  │甲基安非他命│10.4  │經檢驗結果含甲基安非他命成分，淨重約10400 │
│    │水溶液      │公斤  │公克。（法務部調查局檢驗通知書，調科壹字第│
│    │            │      │00000000000 號）。                        │
├──┼──────┼───┼─────────────────────┤
│七  │甲基安非他命│10公斤│經檢驗結果含甲基安非他命成分，淨重約10000 │
│    │水溶液      │      │公克。（法務部調查局檢驗通知書，調科壹字第│
│    │            │      │00000000000 號）。                        │
├──┼──────┼───┼─────────────────────┤
│八  │甲基安非他命│13.4  │經檢驗結果含甲基安非他命成分，淨重約13400 │
│    │水溶液      │公斤  │公克。（法務部調查局檢驗通知書，調科壹字第│
│    │            │      │00000000000 號）。                        │
├──┼──────┼───┼─────────────────────┤
│九  │甲基安非他命│5.2   │經檢驗結果含甲基安非他命成分，淨重約5200公│
│    │水溶液      │公斤  │克。（法務部調查局檢驗通知書，調科壹字第  │
│    │            │      │00000000000 號）。                        │
└──┴──────┴───┴─────────────────────┘
附表二
┌──┬──────┬───┬─────────────────────┐
│編號│  名    稱  │數 量 │    備           註                       │
├──┼──────┼───┼─────────────────────┤
│一  │塑膠桶(大)  │1個   │呈甲基安非他命陽性反應，高雄醫學大學附設中│
│    │            │      │和紀念醫院檢驗報告報告編號：0000-000號。  │
├──┼──────┼───┼─────────────────────┤
│二  │塑膠桶(中)  │1個   │呈甲基安非他命陽性反應，高雄醫學大學附設中│
│    │            │      │和紀念醫院檢驗報告報告編號：0000-000號。  │
├──┼──────┼───┼─────────────────────┤
│三  │塑膠桶(小)  │1個   │呈甲基安非他命陽性反應，高雄醫學大學附設中│
│    │            │      │和紀念醫院檢驗報告報告編號：0000-000號。  │
├──┼──────┼───┼─────────────────────┤
│四  │過濾瓶(1)   │1個   │呈甲基安非他命陽性反應，高雄醫學大學附設中│
│    │            │      │和紀念醫院檢驗報告報告編號：0000-000號。  │
├──┼──────┼───┼─────────────────────┤
│五  │過濾瓶(2)   │1個   │呈甲基安非他命陽性反應，高雄醫學大學附設中│
│    │            │      │和紀念醫院檢驗報告報告編號：0000-000號。  │
├──┼──────┼───┼─────────────────────┤
│六  │過濾瓶(3)   │1個   │呈甲基安非他命陽性反應，高雄醫學大學附設中│
│    │            │      │和紀念醫院檢驗報告報告編號：0000-000號。  │
├──┼──────┼───┼─────────────────────┤
│七  │搖台        │1個   │呈甲基安非他命陽性反應，高雄醫學大學附設中│
│    │            │      │和紀念醫院檢驗報告報告編號：0000-000號。  │
├──┼──────┼───┼─────────────────────┤
│八  │磅秤(1)     │1個   │呈甲基安非他命陽性反應，高雄醫學大學附設中│
│    │            │      │和紀念醫院檢驗報告報告編號：0000-000號。  │
├──┼──────┼───┼─────────────────────┤
│九  │磅秤(2)     │1個   │呈甲基安非他命陽性反應，高雄醫學大學附設中│
│    │            │      │和紀念醫院檢驗報告報告編號：0000-000號。  │
├──┼──────┼───┼─────────────────────┤
│十  │鍋子(1)     │1個   │呈甲基安非他命陽性反應，高雄醫學大學附設中│
│    │            │      │和紀念醫院檢驗報告報告編號：0000-000號。  │
├──┼──────┼───┼─────────────────────┤
│十一│鍋子(2)     │1個   │呈甲基安非他命陽性反應，高雄醫學大學附設中│
│    │            │      │和紀念醫院檢驗報告報告編號：0000-000號。  │
├──┼──────┼───┼─────────────────────┤
│十二│鍋子(3)     │1個   │呈甲基安非他命陽性反應，高雄醫學大學附設中│
│    │            │      │和紀念醫院檢驗報告報告編號：0000-000號。  │
├──┼──────┼───┼─────────────────────┤
│十三│翻棒        │1根   │呈甲基安非他命陽性反應，高雄醫學大學附設中│
│    │            │      │和紀念醫院檢驗報告報告編號：0000-000號。  │
├──┼──────┼───┼─────────────────────┤
│十四│瓷漏斗      │2個   │呈甲基安非他命陽性反應，高雄醫學大學附設中│
│    │            │      │和紀念醫院檢驗報告報告編號：0000-000號。  │
├──┼──────┼───┼─────────────────────┤
│十五│濾袋        │5個   │呈甲基安非他命陽性反應，高雄醫學大學附設中│
│    │            │      │和紀念醫院檢驗報告報告編號：0000-000號。  │
├──┼──────┼───┼─────────────────────┤
│十六│溫度計      │1個   │呈甲基安非他命陽性反應，高雄醫學大學附設中│
│    │            │      │和紀念醫院檢驗報告報告編號：0000-000號。  │
├──┼──────┼───┼─────────────────────┤
│十七│量杯        │3個   │呈甲基安非他命陽性反應，高雄醫學大學附設中│
│    │            │      │和紀念醫院檢驗報告報告編號：0000-000號。  │
├──┼──────┼───┼─────────────────────┤
│十八│酸鹼試紙    │2張   │呈甲基安非他命陽性反應，高雄醫學大學附設中│
│    │            │      │和紀念醫院檢驗報告報告編號：0000-000號。  │
├──┼──────┼───┼─────────────────────┤
│十九│方形塑膠盒  │7個   │呈甲基安非他命陽性反應，高雄醫學大學附設中│
│    │            │      │和紀念醫院檢驗報告報告編號：0000-000號。  │
└──┴──────┴───┴─────────────────────┘
附表三
┌──┬──────┬───┬─────────────────────┐
│編號│  名   稱   │數 量 │     備          註                       │
├──┼──────┼───┼─────────────────────┤
│一  │濾紙        │1張   │呈甲基安非他命陰性反應，高雄醫學大學附設中│
│    │            │      │和紀念醫院檢驗報告報告編號：0000-000號。  │
├──┼──────┼───┼─────────────────────┤
│二  │試紙        │1張   │呈甲基安非他命陰性反應，高雄醫學大學附設中│
│    │            │      │和紀念醫院檢驗報告報告編號：0000-000號。  │
├──┼──────┼───┼─────────────────────┤
│三  │麻黃素及氯假│2.3 公│法務部調查局檢驗通知書，調科壹字第09300414│
│    │麻黃素      │斤    │460 號。                                  │
├──┼──────┼───┼─────────────────────┤
│四  │麻黃素及氯假│2.2 公│法務部調查局檢驗通知書，調科壹字第09300414│
│    │麻黃素      │斤    │460 號。                                  │
├──┼──────┼───┼─────────────────────┤
│五  │晶體（起訴書│6公斤 │經檢驗結果均含麻黃素及氯假麻黃素成分。（法│
│    │誤認為安非他│      │務部調查局檢驗通知書，調科壹字第0930041446│
│    │命固態成品）│      │0 號）。驗後毛重5999.9公克，呈安非他命、甲│
│    │            │      │基安非他命陰性反應，高雄醫學大學附設中和紀│
│    │            │      │念醫院檢驗報告報告編號第9502─223 號。    │
├──┼──────┼───┼─────────────────────┤
│六  │硫酸鋇      │51罐  │符合製造甲基安非他命鹵化、氫化及純化反應中│
│    │            │      │所需之設備與原料。（法務部調查局檢驗通知書│
│    │            │      │，調科壹字第00000000000號）。             │
├──┼──────┼───┼─────────────────────┤
│七  │酢酸鈉      │53罐  │符合製造甲基安非他命鹵化、氫化及純化反應中│
│    │            │      │所需之設備與原料。（法務部調查局檢驗通知書│
│    │            │      │，調科壹字第00000000000號）。             │
├──┼──────┼───┼─────────────────────┤
│八  │氫氧化鈉    │4罐   │符合製造甲基安非他命鹵化、氫化及純化反應中│
│    │            │      │所需之設備與原料。（法務部調查局檢驗通知書│
│    │            │      │，調科壹字第00000000000號）。             │
├──┼──────┼───┼─────────────────────┤
│九  │硫酸        │7罐   │符合製造甲基安非他命鹵化、氫化及純化反應中│
│    │            │      │所需之設備與原料。（法務部調查局檢驗通知書│
│    │            │      │，調科壹字第00000000000號）。             │
├──┼──────┼───┼─────────────────────┤
│十  │乙醚        │2桶   │符合製造甲基安非他命鹵化、氫化及純化反應中│
│    │            │      │所需之設備與原料。（法務部調查局檢驗通知書│
│    │            │      │，調科壹字第00000000000號）。             │
├──┼──────┼───┼─────────────────────┤
│十一│氯仿        │20桶  │符合製造甲基安非他命鹵化、氫化及純化反應中│
│    │            │      │所需之設備與原料。（法務部調查局檢驗通知書│
│    │            │      │，調科壹字第00000000000號）。             │
├──┼──────┼───┼─────────────────────┤
│十二│活性碳粉    │14包  │符合製造甲基安非他命鹵化、氫化及純化反應中│
│    │            │      │所需之設備與原料。（法務部調查局檢驗通知書│
│    │            │      │，調科壹字第00000000000號）。             │
├──┼──────┼───┼─────────────────────┤
│十三│馬達        │2台   │符合製造甲基安非他命鹵化、氫化及純化反應中│
│    │            │      │所需之設備與原料。（法務部調查局檢驗通知書│
│    │            │      │，調科壹字第00000000000號）。             │
├──┼──────┼───┼─────────────────────┤
│十四│脫水機      │1台   │符合製造甲基安非他命鹵化、氫化及純化反應中│
│    │            │      │所需之設備與原料。（法務部調查局檢驗通知書│
│    │            │      │，調科壹字第00000000000號）。             │
├──┼──────┼───┼─────────────────────┤
│十五│氫氣        │1桶   │符合製造甲基安非他命鹵化、氫化及純化反應中│
│    │            │      │所需之設備與原料。（法務部調查局檢驗通知書│
│    │            │      │，調科壹字第00000000000號）。             │
├──┼──────┼───┼─────────────────────┤
│十六│冰箱        │1台   │符合製造甲基安非他命鹵化、氫化及純化反應中│
│    │            │      │所需之設備與原料。（法務部調查局檢驗通知書│
│    │            │      │，調科壹字第00000000000號）。             │
├──┼──────┼───┼─────────────────────┤
│十七│快速爐      │1台   │符合製造甲基安非他命鹵化、氫化及純化反應中│
│    │            │      │所需之設備與原料。（法務部調查局檢驗通知書│
│    │            │      │，調科壹字第00000000000號）。             │
├──┼──────┼───┼─────────────────────┤
│十八│瓦斯        │3桶   │符合製造甲基安非他命鹵化、氫化及純化反應中│
│    │            │      │所需之設備與原料。（法務部調查局檢驗通知書│
│    │            │      │，調科壹字第00000000000號）。             │
├──┼──────┼───┼─────────────────────┤
│十九│壓力鋼瓶    │6個   │符合製造甲基安非他命鹵化、氫化及純化反應中│
│    │            │      │所需之設備與原料。（法務部調查局檢驗通知書│
│    │            │      │，調科壹字第00000000000號）。             │
├──┼──────┼───┼─────────────────────┤
│二十│晾乾紙      │1捆   │符合製造甲基安非他命鹵化、氫化及純化反應中│
│    │            │      │所需之設備與原料。（法務部調查局檢驗通知書│
│    │            │      │，調科壹字第00000000000號）。             │
├──┼──────┼───┼─────────────────────┤
│二一│行動電話門號│2片   │0000000000、0000000000號（扣押物品清單編號│
│    │卡          │      │伍之一）                                  │
└──┴──────┴───┴─────────────────────┘
